臺灣板橋地方法院刑事判決　　　　　 　96年度訴緝字第254號
公　訴　人　臺灣板橋地方法院檢察署檢察官
被　　　告　甲○○
上列被告因毒品危害防制條例案件，經檢察官提起公訴（95年度
毒偵字第885 號）及移送併辦（臺灣彰化地方法院檢察署95年度
毒偵字第1037號），被告於準備程序為認罪之陳述，經合議庭裁
定由受命法官以簡式審判程序獨任審理，判決如下：
    主  文
甲○○連續施用第一級毒品，處有期徒刑玖月，扣案海洛因貳包
（驗餘淨重共計零點貳玖公克）沒收銷燬之；又連續施用第二級
毒品，處有期徒刑伍月；應執行有期徒刑壹年，扣案海洛因貳包
（驗餘淨重共計零點貳玖公克）沒收銷燬之。
    事  實
一、甲○○前於民國94年間因施用毒品案件，經本院裁定令入觀
    察、勒戒處所施以觀察、勒戒後，認無繼續施用毒品之傾向
    ，於94年11月4 日釋放出所，並由臺灣板橋地方法院檢察署
    檢察官以94年度毒偵字第5770號為不起訴處分確定。
二、詎甲○○不知悔改，復分別基於施用第一級、第二級毒品之
    概括犯意，在94年11月中旬起至95年2 月13日凌晨1 時55分
    為警查獲止之人身自由未受公權力拘束期間，在臺北縣土城
    市○○街及臺北縣三重市○○街187 巷6 號2 樓等住處，連
    續以施打方式施用第一級毒品海洛因多次；又連續以玻璃球
    燒烤吸食甲基安非他命生成煙霧方式，施用甲基安非他命多
    次，施用間隔時間均不定。嗣先於95年1 月15日14時20分許
    ，在臺北縣土城市○○路○ 段、明德路口為警查獲，並扣得
    其持有供施用之海洛因2 包（毛重1. 0公克、驗餘淨重共計
    0.29公克），於同日15時30分許經其同意採集尿液送驗，其
    尿液檢體呈海洛因代謝物嗎啡及甲基安非他命類陽性反應。
    復於95年2 月13日凌晨1 時55分許，在彰化縣埤頭鄉○○路
    ○ 段與庄子路口為警查獲，經採集其尿液送驗結果，發現有
    海洛因代謝物嗎啡反應，乃併查出前情。
三、案經臺北縣政府警察局土城分局報請臺灣板橋地方法院檢察
    署檢察官偵查起訴及臺灣彰化地方法院檢察署移送併案審理
    。
    理  由
一、上揭犯罪事實，業據被告甲○○於本院審理時坦承不諱，且
    有其持有供施用之第一級毒品海洛因2 包（毛重1.0 公克；
    驗餘淨重共計0.29公克，見法務部調查局95年5 月3 日調科
    壹字第060011240 號鑑定通知書）扣案可資佐證。又被告兩
    度為警查獲後，其尿液檢體鑑驗結果分呈海洛因代謝物嗎啡
    、甲基安非他命代謝物陽性反應及海洛因代謝物嗎啡陽性反
    應，有卷附臺灣檢驗科技股份有限公司95年2 月7 日濫用藥
    物檢驗報告書1 份及彰化縣衛生局95年2 月20日煙毒尿液檢
    驗成績書1 份可稽，是被告自白核與事實相符，本件事證明
    確，被告犯行堪以認定。
二、本案被告行為後，刑法及其施行法業於95年7月1日修正施行
    ，關於新舊法律變更之比較適用，原則上應就罪刑有關之共
    犯、未遂犯、想像競合犯、牽連犯、連續犯、結合犯，以及
    累犯加重、自首減輕暨其他法定加減原因（如身分加減）與
    加減例等一切情形，綜其全部罪刑之結果而為比較（最高法
    院95年第8次會議關於中華民國刑法94年修正施行後之法律
    比較適用決議第一點第（四）小點參照）。而與本案處斷罪
    刑相關者，有刑法第56條及第51條第5 款規定，鑑於修正後
    刑法第56條已刪除連續犯規定，故連續數行為而犯同一罪名
    ，依修正前刑法第56條規定，應以一罪論，但得加重其刑；
    而依修正後規定，則已無連續犯可資適用，即應將各次犯行
    以數罪併合處罰，從而以適用修正前刑法第56條規定對被告
    較為有利，此係科刑規範事項之變更，核被告所為符合修正
    前刑法第56條連續犯之規定，以被告行為時之舊法對被告有
    利，自應依刑法第2 條第1 項前段規定，適用行為時之修正
    前刑法第56條論處之。又依修正前刑法第51條第5 款規定，
    數罪併罰宣告多數有期徒刑者，於各刑中之最長期以上，各
    刑合併之刑期以下，定其刑期，但不得逾二十年。若依修正
    後刑法第51條第5 款規定，則宣告多數有期徒刑者，於各刑
    中之最長期以上，各刑合併之刑期以下，定其刑期，但不得
    逾三十年。經比較結果，修正前刑法第51條第5 款規定較有
    利於被告，故本案依刑法第2 條第1 項前段之規定，亦應援
    修正前刑法第51條第5 款規定定其應執行之刑。
三、被告甲○○前於94年間因施用毒品案件，經本院裁定令入觀
    察、勒戒處所施以觀察、勒戒後，認無繼續施用毒品之傾向
    ，於94年11月4 日釋放出所，有臺灣高等法院被告全國前案
    紀錄表可憑，被告施用第一級毒品海洛因、第二級毒品甲基
    安非他命，依毒品危害防制條例第23條第2項規定，分係犯
    毒品危害防制條例第10條第1項之施用第一級毒品罪與同條
    第2項之施用第二級毒品罪。被告所為多次施用第一級毒品
    海洛因、甲基安非他命行為，所犯罪名各屬相同，顯均係出
    於概括犯意為之，爰均依修正前刑法第56條規定各以一罪論
    ，俱加重其刑。被告非法持有海洛因之低度行為，已為其施
    用之高度行為所吸收，不復另論。被告甲○○所犯上開二罪
    ，犯意各別，行為互殊，應分論併罰。本件起訴書犯罪事實
    僅載被告於96年1月15日15時30分許為警採尿前26小時、96
    小時各施用海洛因、安非他命1次之犯行，惟被告如事實欄
    所示其他連續多次施用第一級、第二級毒品罪行，分經彰化
    地方法院檢察署移送併案及被告坦認在案，經核各與原被訴
    事實有連續犯之裁判上一罪關係，仍為起訴效力所及，本院
    當併予審究。
四、被告施用海洛因、安非他命雖屬戕害己身，但施用海洛因後
    ，有短暫興奮及欣快感，而隨之而來卻會陷入困倦狀態，長
    期使用更會產生耐藥性及心理、生理依賴性，即需增加劑量
    始可達到主觀相同效果，一旦停止使用，除產生戒斷反應外
    ，易伴有心理之渴藥性，導致施用者無法控制自身行為。而
    安非他命為中樞神經興奮劑，使用者於初用時會有提神、振
    奮、欣快感、自信、滿足感等效果，但經常使用後，前述感
    覺會逐漸縮短或消失，不用時會感覺無力、沮喪、情緒低落
    而致使用量及頻次日漸增加，長期使用會造成如妄想型精神
    分裂症之安非他命精神病，症狀包括猜忌、多疑、妄想、情
    緒不穩、易怒、視幻覺、聽幻覺、觸幻覺、強迫或重覆性的
    行為及睡眠障礙等，也常伴有自殘、暴力攻擊行為等。本院
    審酌上情及被告素行、犯罪動機、目的、手段、施用第一級
    、第二級毒品對社會秩序所生危害、犯罪後坦承犯行態度等
    一切情狀，各量處如主文所示之刑，並定應執行刑，以資懲
    戒。扣案海洛因2 包（毛重1.0 公克；驗餘淨重共計0.29公
    克）內之海洛因為第一級毒品，為被告所有供施用之毒品，
    其難自包裝袋完全析離，故併同外包裝袋2只，均依毒品危
    害防制條例第18條第1項前段宣告沒收銷燬之。被告犯罪時
    間雖均在96年4月24日以前，惟按「本條例施行前，經通緝
    而未於中華民國九十六年十二月三十一日以前自動歸案接受
    偵查、審判或執行者，不得依本條例減刑。」中華民國96
    年罪犯減刑條例第5條定有明文。查被告甲○○因逃匿前經
    本院於95年8月22日以95年板院輔刑寬科緝字第798號發布通
    緝，迄96年10月21日始經警緝獲到案，有本院96年10月31
    日以96年板院輔刑寬銷字第974號撤銷通緝書可按，依上開
    規定，自不得予以減刑，附此敘明。
五、本件被告係被訴犯毒品危害防制條例第10條第1項、第2項之
    施用第一級毒品、第二級毒品罪，其於本院行準備程序時對
    被訴事實為有罪之陳述，經告以簡式審判程序之旨，並聽取
    檢察官、被告意見後，合議庭爰依刑事訴訟法第273 條之1
    第1 項規定裁定由受命法官獨任進行簡式審判程序，末此敘
    明。
據上論斷，應依刑事訴訟法第299 條第1 項前段、第273 條之1
第1 項，毒品危害防制條例第10條第1 項、第2 項、第18條第1
項前段，刑法第11條，修正前刑法第56條、第51條第5 款，判決
如主文。
本案經檢察官劉仕國到庭執行職務。
中　　華　　民　　國　　96　　年　　12　　月　　31　　日
                  刑事第一庭    法　官  陳恆寬
上列正本證明與原本無異。
如不服本判決，應於判決送達後十日內敘明上訴理由，向本院提
出上訴狀（應附繕本），上訴於臺灣高等法院。
                                書記官  張惠芳
中　　華　　民　　國　　97　　年　　1 　　月　　2 　　日
附錄本案論罪科刑法條全文：
毒品危害防制條例第10條
施用第一級毒品者，處6月以上 5 年以下有期徒刑。
施用第二級毒品者，處3年以下有期徒刑。
